# 化工行业的设备保险费应该计入制造费用还是管理费用呢

提问人：李小四 212 时间：2019-11-29 06:30:18
https://bbs.esnai.com/forum.php?mod=viewthread&tid=5373081&highlight=%C9%E8%B1%B8%B1%A3%CF%D5陈版主，您好，我又来请教问题了，对于化工行业为生产用机器设备购买的安全生产责任险、综合物资损失一切险、综合责任险的保险费是计入制造费用还是管理费用呢？如果计入管理费用，为什么恒逸石化的年报披露中不含这块呢？

回答人：chenyiwei
如你所引用的此前回复所述，生产设备保险费应计入管理费用而不是制造费用。为生产设备投保是企业整体的风险管理策略的一部分，而与将设备本身运用于生产过程无关。由此发生的经济利益消耗应计入管理费用。